# 应收票据预期信用损失率

提问人：shixiaoche 时间：2020-03-16 08:05:26
按新金融工具准则公司 应收票据按照相当于整个存续期内的预期信用损失金额计量损失准备，基于应收票据的信用风险特征，将其划分为不同组合：银行承兑、商业承兑
银行承兑风险较低不计提坏账准备
请教老师 商业承兑汇票如何测算预期信用损失
公司历史商业承兑汇票未发生损失
1 、如果参考迁徙率来测算 都是一年以内的账龄 不能满足条件
2 、有什么模型 如果按历史损失率 是否可以参考以应收账款账龄组合的损失率来确认@@chenyiwei

回答人：chenyiwei
商业承兑汇票一般可以将其并入与之具有类似信用风险特征的应收账款组合，一并计提坏账准备。迁徙率参考同类应收账款。